【裁判字號】    95,訴,11523
【裁判日期】    951226
【裁判案由】    清償借款
【裁判全文】
臺灣臺北地方法院民事判決             95年度訴字第11523號
原      告    台灣中小企業銀行股份有限公司
法定代理人    丁○○
訴訟代理人    甲○○
被      告    丙○○
兼訴訟代理人  乙○○
上列當事人間請求清償借款事件，本院於民國95年12月12日言詞
辯論終結，判決如下：
    主      文
被告應連帶給付原告新台幣壹佰壹拾玖萬貳仟柒佰貳拾玖元，及
如附表所示之利息、違約金。
訴訟費用由被告連帶負擔。
本判決於原告以新台幣肆拾萬元供擔保後，得假執行。
    事實及理由
一、按當事人得以合意定第一審管轄法院。但以關於由一定法律
    關係而生之訴訟為限。前項合意，應以文書證之。民事訴訟
    法第24條定有明文。經查，本件被告住所雖不屬本院管轄範
    圍內，惟依兩造簽訂之個人購車及購屋貸款定型化契約第15
    條及授信約定書第12條約定，雙方合意以台灣台北地方法院
    為第一審管轄法院，是依上開法條規定，本院自應有管轄權
    ，合先敘明。
二、原告主張：被告丙○○分別於民國91年7月30日及91年7月31
    日偕同被告乙○○為連帶保證人與原告簽立個人購車及購屋
    貸款定型化契約及借據，各借款新台幣 (下同)1,150,000元
    及170,000元。其中第一筆借款，借款期間自91年7月30日起
    至111年7 月30日止，利息依郵政儲金匯業局2年期定期儲金
    機動利率加1%計算 (現調整後年利率合計為3.225%) ，並自
    實際撥款日起，前3年按月付息，第4年起至清償日止，依年
    金法按月攤還本息。另第二筆借款，借款期間自91年7 月31
    日起至98年7月31日止，利息按年利率7.828% 計付，嗣隨原
    告基本放款利率調整減年利率0.27% 機動計算 (現調整後年
    利率合計為8.193%)，本金及利息自借款日起，以每1個月為
    1期，共分84 期平均攤還。上開二筆借款均約定，如未按期
    清償時，其逾期在6個月以內者，按約定利率10%，逾期超過
    6個月者，按約定利率20%加計違約金。詎被告丙○○分別自
    95年5 月31日及同年6月1日起即未按期繳款，依約已喪失期
    限利益，全部債務視為到期，現尚欠本金共計1,192,729 元
    及如附表所示之利息、違約金未清償，乃起訴請求並聲明如
    主文所示。
三、被告對上開之消費借貸、連帶保證事實及尚未清償之金額部
    分不爭執，依民事訴訟法第280條第1項規定，應視同自認。
    另本件原告主張之事實，已據其提出個人購車及購屋貸款定
    型化契約、借據暨授信約定書及帳戶明細資料表等影本為證
    ，核屬相符，堪信為真實。從而，原告依消費借貸及連帶保
    證契約請求被告連帶給付本金共計1,192,729 元及如附表所
    示之利息、違約金，為有理由，應予准許。又本件原告陳明
    願供擔保後，請准宣告假執行，核無不合，爰酌定相當之擔
    保金額予以准許之。
四、訴訟費用負擔之依據：民事訴訟法第85條第2項。
中    華    民    國    95    年    12    月    26    日
                     民事第三庭   法  官  詹駿鴻
以上正本係照原本作成
如對本判決上訴，須於判決送達後20日內向本院提出上訴狀
中    華    民    國    95    年    12    月    26    日
                                  書記官  官碧玲


司法院資訊處製作；財團法人民間司法改革基金會備份。
